# 自然人股东和法人股东的优缺点

提问人：胖胖虎 时间：2012-11-20 12:56:37
企业在ipo阶段设立子公司时，一般券商要求企业设立的子公司建立全资子公司，并且为子公司的股东为法人股东，以排开利益输送的嫌疑,请问自然人股东和法人股东各优缺点是什么？

回答人：chenyiwei
从证券监管角度看，证监会一般在IPO审核中要求发行人对子公司的股权进行清理，对于由关联自然人持有的子公司少数股权，要求由发行人收购（可换为发行人股份），以避免今后发行人通过不公允的关联交易向关联自然人输送利益的情况。理论上，对于实际控制人所控制的其他法人主体，也应按照同一原则处理。